Config:
  hfst:
    Gen: ../../../src/generator-gt-norm.hfst
    Morph: ../../../src/analyser-gt-norm.hfst
  xerox:
    Gen: ../../../src/generator-gt-norm.xfst
    Morph: ../../../src/analyser-gt-norm.xfst
    App: lookup

Tests:



# todo:
# Proofread the gold standard (below)
# Then: run analyser, then correct.


  Noun - hopõń: # Noun (12) hopõń 'eng /est /fin' - full paradigm
     hopõń+N+Sg+Nom: hopõń
     hopõń+N+Sg+Gen: hobõsõ
     hopõń+N+Sg+Par: hobõst
     hopõń+N+Sg+Ill: hobõsõhe
     hopõń+N+Sg+Ine: hobõsõn
     hopõń+N+Sg+Ela: hobõsõst
     hopõń+N+Sg+All: hobõsõlõ
     hopõń+N+Sg+Ade: hobõsõl
     hopõń+N+Sg+Abl: hobõsõlt
     hopõń+N+Sg+Tra: hobõsõs
     hopõń+N+Sg+Ter: hobõsõniq
     hopõń+N+Sg+Abe: hobõsõldaq
     hopõń+N+Sg+Com: hobõsõgaq
     hopõń+N+Pl+Nom: hobõsõq
     hopõń+N+Pl+Gen: hobõsidõ
     hopõń+N+Pl+Par: hobõsit
     hopõń+N+Pl+Ill: hobõsihe
     hopõń+N+Pl+Ine: hobõsin
     hopõń+N+Pl+Ela: hobõsist
     hopõń+N+Pl+All: hobõsilõ
     hopõń+N+Pl+Ade: hobõsil
     hopõń+N+Pl+Abl: hobõsilt
     hopõń+N+Pl+Tra: hobõsis
     hopõń+N+Pl+Ter: hobõsiniq
     hopõń+N+Pl+Abe: hobõsildaq
     hopõń+N+Pl+Com: hobõsidõgaq
